臺灣臺中地方法院民事判決
111年度訴字第408號
原      告  張富茗  
訴訟代理人  蔡本勇律師
被      告  祭祀公業法人臺中市陳三綱

訴訟代理人  陳昇輝  
法定代理人  陳佑民  
被      告  陳宗結、陳宗最、陳宗漾之繼承人（不詳）
上列當事人間請求拆除地上物返還土地事件，本院判決如下：
    主    文
原告之訴及假執行之聲請駁回。
訴訟費用由原告負擔。
    理    由
一、原告之訴，有當事人不適格之情形者，法院得不經言詞辯論
    ，逕以判決駁回之。但其情形可以補正者，審判長應定期間
    先命補正，民事訴訟法第249條第2項第1款定有明文。
二、經查，原告起訴時原係起訴被告祭祀公業法人臺中市陳三綱
    （下稱陳三綱祭祀公業）」為唯一被告，請求被告拆除、遷
    讓坐落臺中市○○區○○段000○00地號土地上18世紀時期之墳墓
    1座（墓主陳思明，據被告陳三綱祭祀公業陳報係於1785年
    死亡，下稱系爭墳墓），而該墳墓經本院會同兩造履勘現場
    ，確認系爭墳墓墓碑記載之立碑人為「男結、最、漾」，原
    告改主張此為陳宗結、陳宗最、陳宗漾（均已死亡）所立，
    故系爭墳墓之所有權人為陳宗結、陳宗最、陳宗漾之繼承人
    ，請求追加陳宗結、陳宗最、陳宗漾之全體繼承人為被告，
    此部分尚得依民事訴訟法第255第1項第2款所規定「請求之
    基礎事實同一」許為追加。然系爭墳墓依原告主張為陳宗結
    、陳宗最、陳宗漾全體繼承人公同共有，有合一確定之情形
    ，原告自應起訴陳宗結、陳宗最、陳宗漾全體繼承人為共同
    被告，被告當事人方為適格。就此被告陳三綱祭祀公業表示
    同意原告之追加（見本院卷第564頁），且為讓原告有時間
    查報上揭陳宗結、陳宗最、陳宗漾之全體繼承人，亦同意於
    111年7月4日合意停止訴訟程序（見本院卷第564頁），惟於
    繼行訴訟後，原告於111年12月7日庭期當庭陳稱：因共有人
    之繼承系統表年代長久，有很多是日據時代跟日據時代前的
    繼承人無法得知，所有無法提供完整之繼承系統表及繼承人
    ，原告無法完全找出來等語（見本院卷第581、582頁），是
    本件依原告起訴之事實，有當事人不適格之情形，且經給予
    相當之時間，原告亦自承已無法補正，依前揭民事訴訟法第
    249條第2項第1款規定，本院自得不經言詞辯論，而逕以判
    決駁回原告之訴。又原告之訴已經駁回，其假執行之聲請即
    失其依附，併駁回之。
三、據上論結，依民事訴訟法第249條第2項第1款、第78條，判
    決如主文。
中　　華　　民　　國　　111 　年　　12　　月　　15　　日
                  民事第一庭      法  官  王詩銘
以上正本係照原本作成。
如對本判決上訴，須於判決送達後20日內向本庭提出上訴狀（須
按他造當事人之人數附繕本）。如委任律師提起上訴者，應一併
繳納上訴審裁判費。
中　　華　　民　　國　　111 　年　　12　　月　　16　　日
                                  書記官  林玟君